# 拿不到进项票的采购，结转成本的金额到底是含税还是不含税

提问人：武凯华 时间：2016-09-16 21:04:37
大家中秋快乐，请教问题如下：采购供应商不开票（如果开票的话税点需要自己承担），成本结转的问题。 预付材料款时，借预付账款 100 ，贷银行 100 原材料入库暂估时，借原材料 85.5，贷应付85.5 下月如果不来票：冲回暂估后，根据新情况重新暂估下月如果来票：借原材料 85.5，借进项14.5，贷预付 100 进项是等票回时才做，不来票，进项就留在预付中。目前 2015 年至今有很大金额的进项留在预付中，如果一直拿不到，需要转到成本中吗？

回答人：chenyiwei
如果已经超过了正常的结算周期，仍无法获得增值税专用发票，预计再获得合规的增值税专用发票的可能性已很小，则需对在预付帐款中挂账的进项税额进行转销处理。如果明知对方无法提供增值税专用发票（如对方系小规模纳税人）但仍与其签约交易的，则当初结转存货成本的金额就应当是包含进项税额的，以前年度预付款项结转有误，应按前期差错处理；如果原先合同约定对方应提供专用发票但最终对方未能提供，导致本企业损失进项税额的，则应转入营业外支出处理，并考虑这部分采购成本能否在所得税前扣除的问题。